臺灣臺北地方法院民事簡易判決
110年度北簡字第16486號
原      告  周長輝  

訴訟代理人  許坤俱  
被      告  沈柏璋  

上列當事人間損害賠償事件，原告提起附帶民事訴訟，經本院刑
事庭以110年度附民字第214號裁定移送，於民國111年3月29日言
詞辯論終結，本院判決如下：
    主    文
被告應給付原告新臺幣36萬元，及自民國110年4月23日起至清償
日止，按年息百分之五計算之利息。
原告其餘之訴駁回。
訴訟費用由被告負擔5分之4，餘由原告負擔。
本判決第1項得假執行；被告如以新臺幣36萬元為原告預供擔保
，得免為假執行。
    事實及理由
一、原告主張、聲明：被告為訴外人陳信仲之友，於民國109年5
    月28日凌晨，陳信仲應原告之邀至臺北市○○區○○○路0段00號
    地下1樓之萬豪酒店飲酒作樂，陳信仲再邀及被告到場，詎
    被告竟意圖為自己不法之所有，於同日5時46分許，趁原告
    及在場之其他人酒醉之際，徒手竊取原告攜帶之LV牌側背包
    一個[內含有新臺幣（下同）36萬元、車鑰匙3把、鑰匙1把
    、皮夾1個、信用卡2張]，得手後即離開該處。因原告酒醒
    後發現背包不見，經詢問陳信仲並調取該店監視錄影畫面，
    始查悉係被告所為。被告為卸責，不實指控原告及朋友侵占
    罪，使原告及朋友花費律師費用5萬元，有檢察官109年度偵
    字第24401號、109年度偵字第30027號不起訴處分書。原告
    及朋友亦因此需要多次來回警偵訊，花費不少交通時間及精
    神上的折磨，故請求精神慰撫金40,000元(依本院卷第88頁)
    。另刑事判決認定36萬，上開費用共計45萬元（計算式：36
    0,000+50,000+40,000=450,000）。並聲明：被告應給付原
    告45萬元，及自起訴狀繕本送達翌日起至清償日止，按年息
    百分之5計算之利息。
二、被告答辯、聲明：協議書是被告簽名，當時被告被押著，沒
    有簽名不行。被告無法證明是被押簽名。另本院刑事110年
    案件被告沒有上訴，被告因該案件執行四個月。並聲明：原
    告之訴駁回。
三、本院判斷的簡要說明：
(一)不爭執事項：原告主張被告之竊盜行為，有本院以110年度
    簡字第793號刑事判決判處被告犯竊盜罪，處有期徒刑4個月
    ，如易科罰金，以1,000元折算1日。未扣案之犯罪所得36萬
    元沒收，於全部或一部不能沒收或不宜執行沒收時，追徵其
    價額，有本院刑事判決在卷，且為被告不爭執該案已確定，
    可以認定。
(二)爭執事項：被告應賠償原告之金額?
　1.就原告所提協議書(附民卷第7頁)，被告雖抗辯非其自願簽
    立，但並無其他證據可以認定，故被告此部分抗辯，難以認
    定，原告依本院刑事確定判決，主張財產權受侵害請求被告
    賠償竊取原告皮包原告所受損失36萬元部分，可以認定。
　2.另就原告請求律師費、出庭費、交通時間等是根據民法那一
    條主張請求?經本院於110年12月14日當庭闡明，原告承諾庭
    後一周內補正(本院卷第53頁)。但迄言詞辯論終結時止，並
    未依上述闡明補正，且查，原告主張的律師費，雖提出收據
    (本院卷第83頁)，但未載明案號，無法認定與被告有關，況
    且明顯與台北地方檢察署被告告訴原告侵占之刑事不起訴處
    分書(本院卷第41頁)原告未委任律師的記載不相一致，實難
    採取。又原告雖主張請求開的精神慰撫金，但依上述的不起
    訴處分書，並無法認定被告對原告提起刑事侵占告訴且經檢
    察官不起訴，即與民法第195條第1項的法律成立要件相符合
    ，故原告請求律師費5萬元，精神賠償4萬元，都無法認定，
    不可採取。
四、綜上，原告依被告竊取原告皮包的刑事判決，請求被告給付
    36萬元及自110年4月23日起至清償日止按年息5%計算之利息
    ，有理由，應准並判決如主文第1項，至原告超出該准許部
    分的請求，無理由，應駁回。
五、本件事證已明，當事人其餘主張陳述及所提證據，經審酌後
    不影響上述認定及說明，故不詳論。
六、原告勝訴部分，係適用簡易訴訟程序所為被告敗訴之判決，
    依民事訴訟法第389條第1項第3款規定，應依職權宣告假執
    行。並依同法第392條第2項規定，宣告被告預供擔保，得免
    為假執行。
七、訴訟費用(移送本院所補納部分)，依民事訴訟法第79條，按
    雙方勝敗比例酌定。
中　　華　　民　　國　　111 　年　　5 　　月　　13　　日
            臺灣臺北地方法院臺北簡易庭
                                    法  官  詹駿鴻
以上正本證明與原本無異。
如不服本判決，應於判決送達後20日內向本庭（臺北市○○○路0段
000巷0號）提出上訴狀。（須按他造當事人之人數附繕本）如委
任律師提起上訴者，應一併繳納上訴審裁判費。
中　　華　　民　　國　　111 　年　　5 　　月　　13　　日
                                    書記官  徐宏華